

CONTACT

- +62878-6869-0875
- Jakarta Bart, Cengkareng Timur
- My portfolio.com

EDUCATION

2013-2023 SD- SMP STRADA

2023 - PRESENT SMK CINTA KASIH TZU CHI

 REKAYASA PERANGKAT LUNAK

SKILLS

- HTML & CSS
- Javascript
- Fotografi
- Adobe Premier
- Video Editor
- Pyhton
- PHP

LANGUAGES

- English (Enough)
- Indonesia (Fluent)

CRISTIAN CALVIN WIJAYA

PROGRAMMER

PROFILE

Saya seorang Front-End Developer yang bermotivasi tinggi dan antusias dengan spesialisasi dalam pengembangan Web Dev. Dengan hasrat untuk menciptakan pengalaman web yang menarik secara visual dan ramah pengguna. Saya tidak hanya bekerja sebagai web dev tapi saya sempat membuat sebuah Al seperti pada film Tony Stark (tetapi belum disempurnakan).

Saat ini saya bekerja dengan ekosistem PHP, Html, Css. Pyhton saya selalu bersemangat untuk memperluas pengetahuan saya dan mempelajari bahasa Pemograman Baru

Dengan keterampilan pemecahan masalah yang kuat dan dorongan untuk terus berkembang, saya yakin dengan kemampuan saya untuk menghadapi tantangan apa pun dan memberikan hasil yang luar biasa. Saya juga memiliki beberapa skill selain menajdi video editor

WORK EXPERIENCE

Freelancer

Programmer

2023- PRESENT

 Saya Sudah membuat pernah membuat website e-commerce, website sekolah Dll jika ingin melihat yang lainnya bisa dilihat dari portfolio saya. Saya juga sempat mengambil client dari luar negeri. Seperti yang saya bilang pada bagian profile. Saya sempat membuat sebuah Al seperti film Tony Stark (belum disempurnakan).

Freelancer

2022-Present

Photography

 Saya cukup memiliki pengalamn dibidang fotografi karena saya juga sudah mengambil beberapa projek seperti acara pernikahan dan acara ulang tahun.

Freelancer

2021-Present

Video Editor

 Tidak beda jauh dengan web developer saya sudah pastinya pernah memiliki pengalaman untuk melakukan beberapa projek editing dengan client luar negeri, saya cukup menguasai Adobe premier dan Capcut.

AWARDS AND ACHIEVEMENTS

 Saya juga memliki prestasi yang cukup banyak sepeti pada bidang saya dengan bukti sebuah certificat dalam setiap bidangnya contohnya seperti programmer yakni certificat seperti Html, CSS, java script pada bagian video editor saya sempat memenangkan lomba bisa dilihat dari portfolio saya.